【裁判字號】    99,訴,549
【裁判日期】    990811
【裁判案由】    毒品危害防制條例
【裁判全文】
臺灣基隆地方法院刑事判決               99年度訴字第549號
公  訴  人  臺灣基隆地方法院檢察署檢察官
被      告  乙○○
上列被告因毒品危害防制條例案件，經檢察官提起公訴（99年度
毒偵字第1131號），被告於準備程序進行中，就被訴事實為有罪
之陳述，經本院合議庭裁定由受命法官獨任進行簡式審判程序，
判決如下：
    主    文
乙○○施用第一級毒品，累犯，處有期徒刑柒月。又施用第二級
毒品，累犯，處有期徒刑月。應執行有期徒刑玖月。
    犯罪事實及理由
一、本件被告乙○○所犯者非為死刑、無期徒刑、最輕本刑為3
    年以上有期徒刑之罪或高等法院管轄第一審案件，其於準備
    程序進行中，先就被訴事實為有罪之陳述，經告知其簡式審
    判程序之旨，並聽取公訴人、被告之意見後，本院合議庭業
    已依刑事訴訟法第273條之1第1項之規定，裁定由受命法官
    獨任以簡式審判程序進行本案之審理，且依同法第273條之2
    規定，簡式審判程序之證據調查，不受同法第159條第1項、
    第161條之2、第161條之3、第163條之1及第164條至第170條
    規定之限制，合先敘明。
二、本件犯罪事實、證據，除引用如附件檢察官起訴書之記載外
    ，並補充如下：
  (一)犯罪事實之前科部分：
    被告乙○○於民國99年2月間又因施用第一級毒品、第二級
    毒品案件，經本院以98年度訴字第1060號判決判處應執行有
    期徒刑1年4月確定（尚未執行完畢）。
  (二)證據部分：
    補引「被告於本院準備程序及審理時之自白」為證據。
三、論罪科刑：
  (一)按海洛因、甲基安非他命分別係毒品危害防制條例所列管之
    第一級毒品及第二級毒品，此為該條例第2條第2項第1款、
    第2款所明定，被告予以施用，核其所為，係犯毒品危害防
    制條例第10條第1項之施用第一級毒品罪及同條例第2項之施
    用第二級毒品罪。其持有第一級毒品海洛因及第二級毒品甲
    基安非他命係供施用，其持有第一級毒品及第二級毒品之低
    度行為，應分別為施用第一級毒品及第二級毒品之高度行為
    所吸收，均不另論罪。又其所犯上述二罪，犯意各別，時間
    不同，應予分論併罰。
  (二)被告曾因竊盜案件，經本院以93年度基簡字第939號判決判
    處有期徒刑3月確定，於94年9月21日執行完畢，有臺灣高等
    法院被告前案紀錄表1份在卷可按，其受有期徒刑執行完畢
    後，5年內故意再犯本件均為有期徒刑以上之罪，為累犯，
    應依刑法第47條第1項規定，就其所犯上述二罪，分別加重
    其刑。
  (三)爰審酌海洛因及甲基安非他命對於人體會產生成癮性，係足
    以危害個人健康及社會安全之毒品，被告經過2次觀察、勒
    戒及多次判刑確定後，猶不知戒除濫行施用毒品惡習，再犯
    本件施用第一級毒品及第二級毒品罪，顯見其毒癮非淺，自
    不宜輕縱，暨酌以其犯罪之自我麻醉動機、所生自我戕害結
    果，於他人尚不致造成損害及其犯後坦承犯行之態度等一切
    情狀，就其所犯上述二罪，分別量處如主文所示之刑，並定
    其應執行刑，以示懲儆。
四、應適用之法條：
    刑事訴訟法第273條之1第1項、第299條第1項前段、第310條
    之2、第454條，毒品危害防制條例第10條第1項、第2項、第
    23條第2項，刑法第11條前段、第47條第1項、第51條第5款
    ，判決如主文。
本案經檢察官甲○○到庭執行職務。
中    華    民    國    99    年    8     月    11    日
                  刑事第二庭法  官  王美婷
以上正本證明與原本無異。
如不服本判決應於收受送達後10日內向本院提出上訴書狀，並應
敘述具體理由；其未敘述上訴理由者，應於上訴期間屆滿後20日
內向本院補提理由書 (均須按他造當事人之人數附繕本)「切勿
逕送上級法院」。
中    華    民    國    99    年    8     月    11    日
                            書記官  明祖斌
附錄本案論罪科刑法條：
毒品危害防制條例第10條第1項、第2項
施用第一級毒品者，處 6 月以上 5 年以下有期徒刑。
施用第二級毒品者，處 3 年以下有期徒刑。
附件：
臺灣基隆地方法院檢察署檢察官起訴書
                                    99年度毒偵字第1131號
    被      告  乙○○  女  33歲（民國○○年○月○日生）
                        住基隆市中山區○○○路113巷62號
                        國民身分證統一編號：Ｚ000000000號
                        （另案在臺灣宜蘭監獄執行中）
上列被告因違反毒品危害防制條例案件，業經偵查終結，認應提
起公訴，茲將犯罪事實及證據並所犯法條分敘如下：
        犯罪事實
一、乙○○前因施用毒品案件，先後2次經觀察、勒戒後，均認
    無繼續施用毒品之傾向，已分別於民國90年5月4日、92年1
    月3日執行完畢釋放，並由本署檢察官各以90年度毒偵字第2
    16號、91年度毒偵字第942號為不起訴處分確定。復因施用
    毒品案件，經本署檢察官以96年度毒偵字第2685號、第2967
    號為緩起訴處分，嗣因未遵守履行事項，經本署檢察官撤銷
    緩起訴處分確定，並以98年度撤緩毒偵字第69號、73號提起
    公訴，再經臺灣基隆地方法院以98年度訴字第1100號判決判
    處應執行有期徒刑10月確定（尚未執畢）。又因施用毒品案
    件，經臺灣基隆地方法院以98年度訴字第1156號判決判處應
    執行有期徒刑10月確定（尚未執畢）。另因竊盜案件，經臺
    灣基隆地方法院以93年度基簡字第939號判決判處有期徒刑3
    月確定，已於94年9月21日執行完畢。竟不知悔改，猶基於
    施用第一級毒品海洛因及第二級毒品甲基安非他命之犯意，
    於99年4月30日上午9時許，在基隆市中山區○○○路113巷
    62號住處，以針筒注射之方式，施用海洛因1次，另於99年4
    月29日晚間8時許，在上址住處，以吸食器燒烤加熱之方式
    ，施用甲基安非他命1次。嗣於99年5月1日上午11時50分許
    ，在基隆市中山區○○○路217巷60號前，為警查獲。
二、案經基隆市警察局第四分局報告偵辦。
        證據並所犯法條
一、訊據被告乙○○對於上揭犯罪事實坦承不諱，且被告遭查獲
    後，經採集尿液檢體送請台灣尖端先進生技醫藥股份有限公
    司，以氣相層析質譜儀法（GC/MS）檢驗，結果呈毒品嗎啡
    、甲基安非他命陽性反應，有該公司於99年5月28日出具之
    濫用藥物檢驗報告暨基隆市警察局第四分局偵辦毒品案件尿
    液檢體對照表附卷可稽，而被告於前次觀察、勒戒執行完畢
    釋放後5年內，已因再施用毒品案件經判處有期徒刑確定，
    有刑案資料查註紀錄表附卷可稽，本件施用毒品犯行，顯非
    5年後再犯，仍應依毒品危害防制條例第10條處罰之，被告
    犯嫌堪以認定。
二、核被告所為，係犯毒品危害防制條例第10條第1項之施用第
    一級毒品、同條第2項之施用第二級毒品罪嫌。被告先後施
    用甲基安非他命及海洛因各1次，犯意各別，請分論併罰。
    被告曾受如事實欄所載犯行之有期徒刑執行完畢，有刑案資
    料查註紀錄表在卷可稽，被告於受徒刑之執行完畢後，5年
    以內故意再犯本件有期徒刑以上之罪，為累犯，請依刑法第
    47條第1項之規定加重其刑。
三、依毒品危害防制條例第23條第2項、刑事訴訟法第251條第1
    項提起公訴。
    此    致
臺灣基隆地方法院
中    華    民    國    99    年    7     月    12    日
                              檢 察 官  張志明
右正本證明與原本無異
中    華    民    國    99    年    7    月    17    日
                              書 記 官  朱逸昇
附錄法條：
毒品危害防制條例第10條
施用第一級毒品者，處6月以上5年以下有期徒刑。
施用第二級毒品者，處3年以下有期徒刑。

司法院資訊處製作；財團法人民間司法改革基金會備份。
